【裁判字號】    89,易,4064
【裁判日期】    891129
【裁判案由】    違反電信法
【裁判全文】
臺灣高雄地方法院刑事判決                        八十九年度易字第四六四號
    公  訴  人  臺灣高雄地方法院檢察署檢察官
    被      告  乙○○
    被      告  甲○○
    被      告  丙○○
右列被告等因違反電信法案件，經檢察官聲請簡易判決處刑（八十九年度偵字第六九
三四號、第八四六六號），因本院高雄簡易庭認不宜逕以簡易判決處刑移由通常程序
審理，本院判決如左：
    主  文
乙○○、甲○○、丙○○共同未經許可擅自設置電台發送九千赫至三百秭赫之射頻信
息，致干擾無線電波之合法使用，乙○○處有期徒刑參月；甲○○處拘役伍拾玖日；
丙○○處拘役肆拾日；如易科罰金，均以參佰元折算壹日；均緩刑貳年；扣案如附表
一、二所示之物，均沒收。
    事  實
一、乙○○明知無線電頻率、發射方式、設置電台等有關電信監理業務，非經申請許
    可核准並發給執照，不得設置使用，竟未經向主管機關交通部申請許可，即於民
    國八十八年八月間某日，擅自在高雄市○○區○○路六九二號二十三樓之二，設
    置發射頻率在九千赫至三百秭赫內之ＦＭ九四點六ＭＨＺ之電信設備，而擅自成
    立台呼為五洲廣播電台之非法廣播電台，並於同年八月間某日起以每月月薪新台
    幣一萬五千元之代價僱用明知上情，而與其具有共同犯意聯絡之甲○○從事接聽
    電話、播放音樂及藥品廣告之工作，及自八十九年一月二十四日起以同代價僱用
    亦明知上情，而與其及甲○○具有共同犯意聯絡之丙○○從事保管照顧該電台內
    電信設備及接聽電話之工作；其三人因而基於共同犯意之聯絡，共同使用該電台
    設備發射頻率為ＦＭ九四點六ＭＨＺ之電信信號，對外播放音樂及廣告藥品，且
    以電話Ｏ七─二三六五五五號接受民眾之叩應、點歌、談天、算命等節目，致干
    擾合法之警察廣播電台頻率ＦＭ九四點三ＭＨＺ之使用。嗣於八十九年三月二十
    二日及四月十三日，二次在上址為警查獲，並扣得乙○○所有供與甲○○、丙○○共同對外播音所用之如附表一、二所示之物。
二、案經高雄市政府警察局左營分局分別移送臺灣高雄地方法院檢察署檢察官偵查起
    訴。
    理  由
一、訊據被告乙○○坦承右揭犯罪事實不諱。被告甲○○、丙○○雖均坦承受僱於被
    告乙○○之事實，惟均矢口否認犯行，均辯稱：不知電台是非法的云云。經查：
    （一）、被告乙○○坦承部分，核與共同被告甲○○、丙○○均供述稱該電台之
    負責人為被告乙○○，且其二人均係由乙○○僱用等語相符。（二）、被告甲○○、丙○○雖均否認犯行，惟被告施惠英自承於八十八年八月間起即受僱於被告
    乙○○在該電台工作等語，則以其在該電台工作已長達半年以上，而該電台又末
    懸掛有合法之執照，其豈有不知該電台係未經許可即擅自設立之理。另被告丙○○於八十九年三月二十二日即曾因該電台非法播音而為警查獲一次；嗣繼續在該
    電台工作，而於第二次即八十九年四月十三日見警察前來取締，即立即將該電台
    之電源關閉等清，亦經被告丙○○供承在卷，其既曾為警查獲一次且有關閉該電
    台之電源之行為，則被告丙○○顯然已明知該電台係未經許可即擅自設立，始有
    上開行為。（三）、被告三人之犯行，並有如附表一、二所示之播音設備扣案可
    佐。（四）、又被告等人發射之ＦＭ九四點六ＭＨＺ頻率射頻信號，已干擾合法
    之警察廣播電台頻率ＦＭ九四點三ＭＨＺ之使用，亦有交通部電信總局南區監理
    站電波干擾測試表、干擾處理報告表、電台播音錄音內容譯文等在卷可佐。被告
    甲○○、丙○○二人所辯，顯係卸責之詞，不足採信，其等三人之犯行，事證均
    已明確，均足以認定。
二、核被告三人所為，均係犯電信法第五十八條第一項之未經許可擅自設置電台發送
    九千赫至三百秭赫之射頻信息，致干擾無線電波之合法使用罪。被告三人，有犯
    意聯絡及行為分擔，均為共同正犯。茲審酌被告乙○○、甲○○二人違法設置該
    電台之時間已數月之久，干擾合法電台無線電波之使用，影響非淺，被告乙○○
    犯後坦承犯行，態度良好，被告甲○○、丙○○二人犯後雖否認犯行，態度不佳
    ，惟係受僱於人，情節較輕，且被告丙○○受僱之期間尚不長，及其三人犯罪之
  動機、目的等一切情狀，爰分別量處如主文所示之刑，併均諭知如易科罰金之折
    算標準。又被告乙○○於八十二年因動產擔保交易法案件經法院判處有期徒刑三
    月確定而八十三年一月二十七日執行完畢後，五年內未再受有期徒刑以上刑之宣
    告，被告甲○○、丙○○二人前均未曾受有期徒刑以上刑之宣告，有被告三人之
    刑案資料查註紀錄表在卷可稽，其三人因受一時失慮，偶罹刑典，信其三人經此
    偵審程序及刑之宣告後，應知所警惕而無再犯之虞，本院因認被告三人所宣告之
    刑以暫不執行為適當，爰均併予宣告緩刑二年，以啟自新。扣案如附表一、二所
    示之物，均為被告乙○○所有供與其餘二被告共同犯罪所用之物，業據被告乙○○供明在卷，均應依刑法第三十八條第一項第二款之規定，宣告沒收。
據上論斷，應依刑事訴訟法第二百九十九條第一項前段，電信法第五十八條第一項，
刑法第十一條、第二十八條、第四十一條、第七十四條第一、二款、第三十八條第一
項第二款，罰金罰鍰提高標準條例第二條，判決如主文。
中      華      民      國    八十九    年     十一     月    二十九    日
                                  臺灣高雄地方法院刑事第一庭
                              法  官  郭文通
右正本證明與原本無異。
如不服本判決，應於判決送達後十日內，向本院提出上訴狀。
                                      書記官  黃國忠
中      華      民      國    八十九    年     十一     月    二十九    日
附錄本件論罪科刑條文：
電信法第五十八條
未經許可擅自設置或使用電台發送九千赫至三百秭赫之射頻信息，致干擾無線電波之
合法使用者，處二年以下有期徒刑、拘役或科或併科新台幣六十萬元以下罰金。
違反第四十六條第四項規定設置或使用無線廣播電台或無線電視電台發送射頻信息，
致干擾無線電波之合法使用，或違反第四十八條第一項規定擅自使用或變更無線電頻
率致干擾無線電波之合法使用者，依前項之規定處斷。
違反第四十八條第一項規定，擅自使用或變更無線電頻率未干擾無線電波之合法使用
者，處拘役或科或併科新台幣二十萬元以下罰金。


司法院資訊處製作；財團法人民間司法改革基金會備份。
